【裁判字號】    88,易,3859
【裁判日期】    890211
【裁判案由】    違反公司法
【裁判全文】
臺灣臺中地方法院刑事判決                        八十八年度易字第三八五九號
    公  訴  人  臺灣台中地方法院檢察署檢察官
    被      告  乙○○○
    選任辯護人  許博堯
右列被告因違反公司法案件，經檢察官聲請簡易判決處刑（八十八年度偵字第八八九
二號），本院改依通常程序判決如左：
    主  文
乙○○○無罪。
    理  由
一、公訴意旨詳如附件起訴書所載。
二、按犯罪事實應依證據認定之，無證據不得推定其犯罪事實，又不能證明被告犯罪
    者，應諭知無罪之判決，刑事訴訟法第一百五十四條、第三百零一條第一項分別
    定有明文。次按公司法第十五條規定公司不得經營登記範圍以外之業務，公司負
    責人違反此項規定而應處以刑罰者，必公司負責人以公司之名義及資金經營登記
    範圍以外之業務，並以之為公司營業之一部分，始克當之。
三、訊據被告乙○○○堅決否認有違反公司法之犯行，辯稱：被告所屬之久億保齡球
    館有限公司（下稱久億公司），已於民國八十七年十一月十日，將該公司所有坐
    落於台中縣潭子鄉○○路○段二八三巷十六號之久億保齡球館出租予甲○○經營
    ，甲○○於訂約後即將久億保齡球館改名為香潔保齡球館，並為其員工申請勞保
    、健保，另因營業需要，香潔保齡球館亦於八十七年十二月九日經稅捐機關核准
    使用統一發票，且久億公司皆按月開立租金收據之統一發票予香潔保齡球館，是
    甲○○縱有經營電動玩具業務，應屬其個人行為而與被告無涉等語。經查：本件
    被告所經營之久億公司於八十七年十一月十日，將該公司所有坐落於台中縣潭子
    鄉○○路○段二八三巷十六號之三層樓建物，以每月租金新台幣八萬元，出租予
    甲○○使用，雙方並簽訂不動產房屋租賃契約書等情，業據證人甲○○於偵審中
    證述明確，復有被告提出之該不動產房屋租賃附強制執行契約書影本一件及久億
    公司開立之租金收入統一發票影本三紙附卷可稽，是應認自八十七年十一月十日
    起，上開建物之使用權即歸屬於承租人甲○○；又參酌該契約書上第一條明白記
    載：「甲方（指久億公司）將其所有後開房屋出租與乙方（指甲○○）為『經營
    保齡球館使用』而乙方承租之」等內容以觀，久億公司係將上開建物出租予甲○
    ○供作經營保齡球館之用，且證人甲○○於偵審中復供稱：伊自八十七年十二月
    間起，開始在上址經營保齡球館，並更名為香潔保齡球館等語，並提出香潔保齡
    球館之全民健康保險投保單位成立通知書、勞工保險證及台中縣稅捐稽徵處營業
    人使用統一發票購票證等影本各一紙為憑，顯見自斯時起，被告並無以久億公司
    名義或資金在上址經營保齡球館之事實，應堪認定，至承租人甲○○是否除經營
    保齡球館外，另有擺設電動玩具之行為，自應與被告無涉，揆諸前揭說明，尚難
    僅因上址建物係屬於久億公司所有即遽認被告有違反公司法第十五條第三項、第
    一項之犯行。此外，復查無其他積極確切之證據足資證明被告有何公訴人所指犯
    行，本件不能證明被告犯罪，應諭知被告無罪之判決。
四、被告經合法傳喚，無正當理由不到庭，爰依法不待其陳述逕行判決。
據上論斷，應依刑事訴訟法第四百五十二條、第三百零一條第一項、第三百零六條，
判決如主文。
中      華      民      國      八十九      年      二    月    十一    日
                                        法  官   崔 玲 琦
右正本證明與原本無異。
如不服本判決，應於送達後十日內向本院提出上訴狀 （須附繕本） ，上訴於台灣高
法院台中分院。
                                        書記官
中      華      民      國     八十九      年      二    月     十八   日


司法院資訊處製作；財團法人民間司法改革基金會備份。
